# 危废填埋企业成本核算问题

提问人：18640367578 时间：2021-05-09 16:40:54
请教陈版@chenyiwei 及各位大侠：
公司为危险废弃物处理企业，主要是收集化工、冶炼等企业的工业废弃物，经过一定的工艺处理后，填埋到已建好的防渗填埋坑中。经过处理的于危废物品，在填埋时会有一定的水分，在填埋后，随着时间及填埋物的增加，里面的水分会渐渐渗出。公司需要定期将渗滤液重防渗坑中抽出，并经过一定的处理达到可排放标准后，方可对外排放。由于渗滤液中含有大量的重金属等有害物质，根据目前的排放标准，处理渗滤液的成本较高。
目前，针对填埋业务，公司的收入确认原则为，收到客户的废弃物，并经过一定的工艺处理达到填埋标准，并实际填埋后确认收入。根据匹配性原则。公司成本目前包括：材料费、人工费、机器设备折旧、填埋坑折旧以及当月公司实际处理渗滤液的成本。
对于成本中的渗滤液成本，本人认为，公司目前的处理方法存在如下问题：
1 、当月处理的渗滤液，实际为处理以前期间填埋物的成本，纳入到本期填埋物重本中核算，成本并不真实；
2 、当月实际填埋物渗滤液成本。与当月实际填埋量可能不能匹配，因为渗滤液的处理受公司主观因素影响，可能在填埋量小的月份，大量处理渗滤液。
3 、实际填埋物中含有待处理水份（渗滤液），按照当期实际处理量计算，可能导致成本不完整。
4 、公司可以人为操纵渗滤液的处理数量，以调节成本。
目前公司在实际填埋时，都需要对填埋物进行检测，其中有一项为水份含量检测。且该部分的数据公司以完整的保存。
问题 1 ：
对于渗滤液的成本核算问题，是否可以根据检测的含水率量的计算出每批填埋物的理论含水量（即理论待处理渗滤液），再按照一定的比例（预计渗出率）计算预计渗出量（预计待处理渗滤液量），然后根据历史的单位平均处理成本计算出该批填埋物预计处理成本作为渗滤液处理成本计入该批填埋物的营业成本。
具体分录如下：
根据预计的处理成本
借：主业务成本
贷：预计负债（预计渗出量*单位平均处理成本）
实际处理渗滤液时：
借：预计负债（当月实际处理成本）
贷：应付工资/折旧等
问题 2 ：
上述“预计渗出率”如何确定？目前尚无好的方法，企业能提供的数据有：历史填埋物理论总含水量、已经处理渗滤液总量、尚未处理总量。
是否可以根据 历史已渗出量/理论含税总量 为基础进行一定的调整作为预计渗出率？
问题 3 ：
由于环保政策的该表。在 2020 年之前，渗滤液的排放标准较低，相应的处理成本也非常低。企业只需要将渗滤液抽出，简单处理后即可排放。
2020 年后政策变化，对渗滤液排放要求进行了严格的要求，相应的处理成本随之大增。公司拟以 2021 年 12 月 31 日为基准日进行IPO申报。对于渗滤液单位处理成本的变化，导致 2019 年及以前渗滤液预计处理成本与按照 2020 年新政策计算的预计处理成本之间的差异，是否需要追溯调整，还是直接计入 2020 年当期即可。

回答人：chenyiwei
1 、基本赞同你对问题 1 的理解。
2 、问题 2 是行业特殊性问题，建议与行业内的技术专家讨论，并分析历史数据以确定合理的关联指标。
3 、不应追溯调整，应直接计入新排放标准发布和实施当期的损益中。